Inventaris van het archief van het Ministerie van Binnenlandse Zaken: Afdeling Volksgezondheid en Armwezen, (1892) 1910-1918
Nationaal Archief, Den Haag
- Stukken betreffende bijzondere onderwerpen, B.
  - Volksgezondheid, 3.
    - Voorkomen en bestrijden van ziekten, 3.4.
      - Besmettelijke ziekten, 3.4.2.
        - Bestrijding, 3.4.2.5.
          - Stukken betreffende sanitaire maatregelen in Limburg en het grensgebied ter voorkoming van door vluchtelingen ingebrachte besmettelijke ziekten, 1917.; 500; 1 omslag
          - Stukken betreffende verstrekking van richtlijnen aan de Commissarissen van de Koningin in de provincies Noord-Brabant en Limburg en aan de inspecteurs van volksgezondheid ter voorkoming van de verspreiding van typhus, 1917.; 501; 1 omslag
          - Stukken betreffende verzoek aan de Commissarissen der Koningin, de voorzitter van de Centrale Gezondheidsraad en de inspecteurs van volksgezondheid om maatregelen te nemen tegen de onhygiënische situaties op diverse politiebureaus om de verspreiding van schurft tegen te gaan, 1918.; 502; 3 stukken
      - Hygiëne van water, bodem en lucht, 3.4.3.
        - Drinkwatervoorziening, 3.4.3.1.
          - Organisaties, 3.4.3.1.1.
            Zie ook inv. nrs. 334, 535, 553
            - Stukken betreffende rijksvoorschotten voor de Staatscommissie voor de Drinkwatervoorziening, 1910-1912.; 503; 1 omslag
            - Stukken betreffende instelling van de Staatscommissie voor de Drinkwatervoorziening en benoeming van haar leden, 1910-1913.; 504; 1 omslag
            - Stukken betreffende goedkeuring van de begroting voor 1912 van de Staatscommissie voor de Drinkwatervoorziening, 1911-1912.; 505; 1 omslag
            - Stukken betreffende huur van een pand in Den Haag voor de Staatscommissie voor de Drinkwatervoorziening, 1911-1912.; 506; 4 stukken
            - Stukken betreffende goedkeuring van het huishoudelljk reglement voor de Staatscommissie voor de Drinkwatervoorziening, 1911-1912.; 507; 3 stukken
            - Voorlopig verslag van de werkzaamheden van de Staatscommissie voor de Drinkwatervoorziening, 1912.; 508; 1 stuk
            - Stukken betreffende oprichting van het Rijksbureau voor de Drinkwatervoorziening, 1912-1913.; 509; 1 omslag
            - Stukken betreffende benoeming van personeel van de Staatscommissie voor de Drinkwatervoorziening, 1912-1913.; 510; 1 pak
            - Stukken betreffende benoeming van tijdelijk personeel bij het Rijksbureau voor de Drinkwatervoorziening, 1913-1916.; 511; 1 omslag
            - Jaarverslagen van het Rijksbureau voor de Drinkwatervoorziening over de jaren 1913-1916, 512; 4 stukken
            - Stukken betreffende benoeming van leden van de Centrale Commissie voor de Drinkwatervoorziening, 1913-1918.; 513; 1 omslag
            - Stukken betreffende beantwoording van het verzoek van de Maatschappij tot Bouw en Exploitatie van Gemeentebedrijven te Utrecht om de voorbereiding van drinkwaterleidingen niet aan het Rijksbureau voor de Drinkwatervoorziening op te dragen maar aan particuliere bureaus, 1914.; 514; 1 omslag
            - Jaarverslagen van de Centrale Commissie voor de Drinkwatervoorziening over de jaren 1914-1916, 1915-1917.; 515; 1 omslag
            - Stukken betreffende reorganisatie van het Rijksbureau voor de Drinkwatervoorziening, 1917-1918.; 516; 1 omslag
          - Onderzoek en aanleg, 3.4.3.1.2.
            Zie ook inv.nr. 353
            - Stukken betreffende verlening van subsidie aan het Nederlandsch Congres voor Openbare Gezondheidsregeling ten behoeve van onderzoek naar de hydrologische toestand van de bodem, 1908-1911.; 517; 1 omslag
            - Stukken betreffende voorbereiding van de aanleg van drinkwatervoorzieningen, 1910-1911.; 518; 1 omslag
            - Stukken betreffende machtiging aan de Staatscommissie voor Drinkwatervoorziening om onderzoek te verrichten in de Schoorlse duinen ten behoeve van de drinkwatervoorziening in West-Friesland, 1910-1916.; 519; 1 pak
            - Stukken betreffende totstandkoming van plaatselijke, regionale en (inter)provinciale drinkwatervoorzieningen, 1910-1918.; 520-525; 6 pakken
              - Groningen, Friesland, Drenthe en Overijssel, 520
              - Utrecht, Noord-Holland en Zuid-Holland, 521
              - Utrecht, Noord-Holland en Zuid-Holland (interprovinciaal), 522
              - Zeeland (1910-1911), 523
              - Zeeland (aug. 1911-1918), 524
              - Gelderland, Noord-Brabant en Limburg, 525
            - Stukken betreffende totstandkoming van de wettelijke regeling voor de wateronttrekking aan de bodem ten behoeve van de aanleg van waterleidingen (Waterleidingenwet), 1910-1918.; 526; 1 omslag
            - Stukken betreffende verzoek aan de hoofdinspecteurs van volksgezondheid om inlichtingen over de gevolgen van de storm van 30 September 1911 met betrekking tot de drinkwatervoorziening en de sanitaire toestand van woningen, 527; 1 omslag
            - Stukken betreffende onderzoek door het Centraal Laboratorium naar de methode tot sterilisatie van drinkwater ontwikkeld door de firma Bayer in Duitsland, 1913-1914.; 528; 1 omslag
            - Stukken betreffende adviezen van het Rijksbureau voor Drinkwatervoorziening en de Centrale Commissie voor Drinkwatervoorziening in verband met de wijziging van de artikelen 121, 122 en 194 van de Gemeentewet aangaande gemeenschappelijke regelingen, 1914-1915.; 529; 1 omslag
            - Stukken betreffende verlening van goedkeuring aan de directeur van het Rijksbureau voor Drinkwatervoorziening om de kosten van het drinkwateronderzoek voor Hoek van Holland niet aan de gemeente Rotterdam in rekening te brengen, 1915.; 530; 1 omslag
            - Stukken betreffende voorbereiding van het wetsontwerp tot beschikbaarstelling van gelden voor de aanleg van drinkwaterleidingen, 1915-1917.; 531; 1 pak
        - Waterverontreiniging, 3.4.3.2.
          - Stukken betreffende vermindering van de hinder veroorzaakt door de rioolwaterafvoer van Middelburg naar Veere, 1904-1911.; 532; 1 omslag
          - Stukken betreffende advisering van de minister van Waterstaat over de voorwaarden voor de aanleg van een persbuis voor de afvoer van rioolwater uit Amsterdam naar de Zuiderzee, 1907-1910.; 533; 1 omslag
          - Stukken betreffende onderzoek naar de vervuiling van het water in het Nederlandse gedeelte van de Zuid-Willemsvaart, 1910-1914.; 534; 1 omslag
          - Stukken betreffende samenstelling van een commissie van onderzoek betreffende het afwateringskanaal van Uerdingen naar de Maas bij Well, 1911-1914.; 535; 1 omslag
          - Stukken betreffende behandeling van het voorontwerp van de Wet tot Voorziening tegen Waterverontreiniging door Gemeentelijke Riolen, 1911-1914.; 536; 1 omslag
          - Stukken betreffende regeling van de bestrijding van de waterverontreiniging in Twenthe in verband met de hinder die textielfabrieken ondervinden, 1912-1915.; 537; 1 pak
          - Stukken betreffende het treffen van maatregelen ter voorkoming van besmetting van de schelpdierpercelen in de Lauwerszee door verontreinigd water, 1913-1914.; 538; 1 omslag
          - Stukken betreffende inwilliging van het verzoek van de minister van Waterstaat tot betaling van de kosten verbonden aan het nemen van maatregelen ter voorkoming van het drooglopen van het kanaal Sluis-Brugge, 1914.; 539; 4 stukken
          - Stukken betreffende behandeling van het verzoek van het gemeentebestuur van Bruinisse om een rijkssubsidie voor demping en riolering van een afwateringskanaal, 1914-1915.; 540; 1 omslag
          - Stukken betreffende verzoek aan hoofdinspecteur den Houter te Den Haag om inlichtingen over de storting van Haags huisvuil in de plas Het Wiel bij Voorburg, 1915.; 541; 4 stukken
        - Bodem en lucht, 3.4.3.3.
          - Stukken betreffende vernietiging van besluiten van de gemeenteraad van Steenwijk tot wijziging van de algemene politieverordening betreffende opslag van afval binnen die gemeente, 1912.; 542; 1 omslag
          - Stukken betreffende herziening van de Hinderwet, 1912-1917.; 543; 1 omslag
          - Stukken betreffende bezwaren tegen de oprichting van een zinkfabriek aan de grens, op Belgisch grondgebied, bij Budel, 1914.; 544; 1 omslag
          - Stukken betreffende advisering aan de minister van Waterstaat over de oprichting van een kunstmeststoffenfabriek te Veghel, 1914-1915.; 545; 1 omslag
      - Keuring van waren, 3.4.4.
        - Stukken betreffende afwijzing van het verzoek van L. Torn te Vlaardingen om vernietiging van de gemeenteverordening op de gezondheidspolitie met betrekking tot de controle op melk, 1909-1910.; 546; 1 omslag
        - Stukken betreffende afwijzing van het verzoek van inwoners van Zevenaar om vernietiging van het besluit van de gemeenteraad inzake het toezicht op voedingsmiddelen en de vleeskeuring en tot aanwijzing van het gemeenteslachthuis voor het slagersbedrijf, 1909-1911.; 547; 1 omslag
        - Stukken betreffende afwijzing van het verzoek van het gemeentebestuur van Zwolle om wijziging van de verordening tot wering van de verkoop en het gebruik van bedorven vlees in Venlo, 1910.; 548; 1 omslag
        - Stukken betreffende totstandkoming van de ontwerp-Vleeskeuringswet, 1910-1917.; 549; 1 pak
        - Stukken betreffende plaatsing van een waarschuwing in de Staatscourant in verband met enkele vergiftigingsgevallen door rode rangoonbonen, 1912.; 550; 4 stukken
        - Stukken betreffende behandeling van de klacht van de minister van Justitie dat de burgemeester van Philippine illegaal mosselen laat lossen, 1912-1913.; 551; 1 omslag
        - Stukken betreffende behandeling van klachten van hoofdinspecteur den Houter over een door een van de inspecteurs gedaan onderzoek naar vleesvergiftiging en paratyfusinfectie te Montfoort en te Nieuw-Vennep, 1913.; 552; 1 omslag
        - Stukken betreffende instructie aan Burgemeester en Wethouders van Zwolle om, alvorens de verordeningen op de heffing en invordering van keurlonen van vlees en vee vast te stellen, het advies van de gezondheidscommissie in te winnen, 1914.; 553; 1 omslag
        - Stukken betreffende behandeling van de klacht van L. van Sijsen te Amersfoort over de keuringsdienst aldaar, 1914-1915.; 554; 1 omslag
        - Stukken betreffende afwijzing van het verzoek van Gedeputeerde Staten van Zeeland om vernietiging van een besluit van de gemeenteraad van Renesse over de invoer van vlees in de gemeente, 1915-1916.; 555; 1 omslag
        - Stukken betreffende beantwoording van bet verzoek van de minister van Financien om wijziging van de verordening op de keuring van vee en vlees van de gemeente Helmond in verband met de accijns, 1916.; 556; 1 omslag
    - Nationale en internationale contacten, 3.5.
      - Stukken betreffende ratificatie van een internationale overeenkomst voor de unificatie van de samenstelling van de sterkwerkende geneesmiddelen en betreffende vertegenwoordiging van de regering op de conferentie ter oprichting van een internationaal Pharmacopee secretariaat, 1902-1912.; 557; 1 pak
      - Stukken betreffende vertegenwoordiging van de regering op congressen, conferenties en tentoonstellingen, 1905-1914.; 558-559; 2 pakken
        - A-SAC, 558
        - SAN-Z, 559
      - Stukken betreffende de oprichting van een "Union International pour la protection de l'enfance du premier age" en betreffende de vertegenwoordiging van de regering op het tweede en derde internationale congres voor zuigelingenbescherming te Berlijn, 1907-1913.; 560; 1 omslag
      - Stukken betreffende de verlening van medewerking aan de oprichting van een Internationale Farmaceutische Bond met een permanent bureau te Den Haag en betreffende de vertegenwoordiging van de regering op het Internationaal Congres voor Fannacie te Brussel, 1910-1915.; 561; 1 omslag
      - Stukken betreffende aanwijzing van een Nederlandse arts om zitting te nemen in de Commissie van onderzoek belast met het opsporen der oorzaken van de in Mandsjoerije heersende longenpest-epidemie, 1911.; 562; 1 omslag
      - Stukken betreffende toekenning van subsidie voor het derde internationale ontleedcongres te houden in Nederland, 1914.; 563; 1 omslag
  - Drankwet, 4.
    - Algemeen, 4.1.
      - Stukken betreffende totstandkoming van de Absinthwet, 1907-1910.; 564; 1 pak
      - Stukken betreffende wijziging van artikel 8 van de Drankwet aangaande de vervulling van openbare ambten door vergunninghouders, 1909-1910.; 565; 1 omslag
      - Stukken betreffende behandeling van een geschil over de juiste naleving van de Drankwet tussen inspecteur op ten Noort te Oosterbeek en het gemeentebestuur van Wisch, 1910-1912.; 566; 1 omslag
      - Stukken betreffende aanwijzing van Oudenbosch als gemeente bedoeld in artikel 45, derde lid van de Drankwet, over het verbod op muziek of voorstellingen in localiteiten, 1913.; 567; 1 omslag
      - Stukken betreffende toepassing van de artikelen 13 en 14 van de Drankwet in verband met het samengaan van de gemeenten Stad- en Ambt-Almelo tot de gemeente Almelo, 1914.; 568; 1 omslag
      - Verzoekschrift van het Nederlandsche Comité voor Plaatselijke Keuze om wijziging van de Drankwet, zodanig dat de drankverkoop wordt beperkt of gestaakt indien drie kwart van de plaatselijke bevolking zich bij stemmming hiervoor uitspreekt, met bijlagen, 1914.; 569; 4 stukken
      - Stukken betreffende beantwoording van kamervragen over de eventuele herziening van de Drankwet, 1915.; 570; 4 stukken,
      - Stukken betreffende de circulaire aan de Gedeputeerde Staten van de provincies en aan de inspecteurs over de toepassing van de Zegelwet in verband met enkele bepalingen van de Drankwet, 1917.; 571; 1 omslag
    - Drankwetinspectie, 4.2.
      - Stukken betreffende vergaderingen van drankwetinspecteurs, 1909-1914.; 572; 1 omslag
      - Jaarverslagen over de jaren 1909-1916 van de inspecteurs, 1910-1916.; 573-574; 2 pakken
        - 1910-1912, 573
        - 1913-1916, 574
      - Stukken betreffende richtlijn voor de inspecteurs over de inspectie en het toezicht in internationale treinen, 1913.; 575; 1 omslag
      - Brieven betreffende eventuele wijziging van de Pensioenwet zodanig dat ook adjunct-inspecteurs bij de drankwetinspectie op 55-jarige leeftijd met pensioen kunnen gaan, 1913-1914.; 576; 3 stukken
      - Stukken betreffende weigering om een adjunkt-inspecteur voor onslag voor te dragen, naar aanleiding van klachten over zijn functioneren, 1914-1915.; 577; 1 omslag
      - Stukken betreffende verzoek aan de drankwetinspectie om strengere controle op de naleving van de Drankwet uit te oefenen in verband met de mobilisatie en het verblijf van vluchtelingen, 1915.; 578; 5 stukken
    - Vergunningen en verloven, 4.3.
      - Stukken betreffende wijziging of vernietiging van besluiten van Gedeputeerde Staten waarbij logements- of societeitsvergunningen werden verleend, geweigerd, gewijzigd of ingetrokken, 1909-1916.; 579; 1 pak
      - Stukken betreffende verstrekking van richtlijnen aan de inspecteur te Breda met betrekking tot drankvergunningen die op naam van meerdere personen staan, 1910.; 580; 1 omslag
      - Stukken betreffende behandeling van de vraag of de Bierhal te Baarn bescbouwd moet worden als een localiteit van een openbaar middel van vervoer en of de verleende drankvergunning daarom, krachtens artikel 67 van de Drankwet, moet worden ingetrokken, 1910.; 581; 1 omslag
      - Stukken betreffende verstrekking van richtlijnen aan Burgemeester en Wethouders van IJzendijke over het ongedaan maken van een administratieve fout bij de verlening van nieuwe vergunningen in 1903, 1910.; 582; 3 stukken
      - Stukken betreffende afwijzing/inwilliging van verzoeken om vernietiging van besluiten van gemeentebesturen van diverse plaatsen waarbij drankvergunningen werden verleend, geweigerd, gewijzigd of ingetrokken, 1910-1915.; 583; 1 pak
      - Stukken betreffende afwijzing/inwilliging van verzoeken om toestemming te verlenen tot overschrijving van vergunningen op een andere naam, 1910-1915.; 584; 1 pak
      - Jaarstaten van bestaande, verleende, vervallen en ingetrokken vergunningen en verloven, 1910-1916.; 585; 1 pak
      - Stukken betreffende afwijzing/inwilliging van verzoeken van gemeentebesturen om verlaging van het maximum aantal te verlenen drankvergunningen, 1910-1916.; 586; 1 omslag
      - Stukken betreffende verzoek aan de drankwetinspectie om een onderzoek in te stellen naar de overschrijding van het maximum aantal vergunningen in vele plaatsen, 1911.; 587; 1 omslag
    - Verordeningen, 4.4.
      - Stukken betreffende afwijzing van het verzoek van Gedeputeerde Staten van Utrecht om vernietiging van een besluit van de gemeenteraad van Zuilichem waarbij een gemeentelijke drankverordening werd vastgesteld, 1910.; 588; 3 stukken
      - Stukken betreffende uitnodiging aan het gemeentebestuur van Bergambacht om een bepaling toe te voegen aan de door de raad vastgestelde gemeentelijke drankverordening, 1910.; 589; 1 omslag
      - Stukken betreffende afwijzing van het verzoek van de bond van hotel- en vergunninghouders van de gemeente Delfzijl om ontheffing van het verbod van de verkoop van sterke drank, 1915.; 590; 3 stukken
      - Stukken betreffende uitnodiging aan het gemeentebestuur van Sint Pieter om de verordening betreffende bestrijding van drankmisbruik op dagen van demobilisatie te wijzigen, 1916.; 591; 1 omslag
    - Localiteitseisen, 4.5.
      - Stukken betreffende beantwoording van de vraag van het gemeentebestuur van Bladel of een vergunning ook nog geldig is indien de veldtent waarvoor de vergunning is afgegeven wordt verplaatst, 1912.; 592; 1 omslag
      - Stukken betreffende beantwoording van de vraag van de minister van Waterstaat of in gebouwen waarvoor een drankvergunning is verleend een publieke telefoon geplaatst mag worden, 1912.; 593; 1 omslag
      - Stukken betreffende verzoek aan de minister van Waterstaat om de Maatschappij tot Exploitatie van Staatsspoorwegen er op te wijzen dat bij de bouw van stationswachtkamers de eisen voor verlofslocaliteiten in acht moeten worden genomen, 1913-1914.; 594; 1 omslag
      - Stukken betreffende regeling van de grootte van de open doorlaatruimte van ramen van vergunnings- en verlofslocaliteiten, 1914.; 595; 1 omslag
      - Stukken betreffende verstrekking van richtlijnen aan de gemeentebesturen over de toepassing van de eisen voor de verlofslocaliteiten, 1915.; 596; 1 omslag
    - Eisen met betrekking tot bepaalde personen, 4.6.
      - Stukken betreffende verstrekking van inlichtingen aan Gedeputeerde Staten van Zeeland over de combinatie van de ambten hulptelefonist en vergunninghouder te Burghsluis, 1913-1914.; 597; 1 omslag
      - Stukken betreffende rapportage van de inspecteurs over de naleving van het in artikel 47, vierde lid, van de Drankwet gestelde verbod tot toelating van kinderen beneden de zestien jaar in vergunningslocaliteiten, 1914.; 598; 1 omslag
    - Overtredingen, 4.7.
      - Stukken betreffende verzoek aan Gedeputeerde Staten van Overijssel om door het gemeentebestuur van Losser scherp politietoezicht te laten uitoefenen in verband met de clandestiene verkoop van sterke drank, 1909-1910.; 599; 1 omslag
      - Stukken betreffende verzoek aan de minister van Financien om maatregelen te nemen tegen vervalsing van gedestilleerd door methylalcohol, 1910.; 600; 1 omslag
      - Stukken betreffende verzoek aan de minister van Justitie om alsnog tot vervolging over te gaan van de zetkasteleins te Nijmegen, 1911-1912.; 601; 1 omslag
      - Stukken betreffende behandeling van klachten over de niet-naleving van de Drankwet in verband met het afsluiten van contracten tussen vergunninghouders en hun zetkasteleins, 1913.; 602; 1 omslag
      - Stukken betreffende het achterwege laten van actie tegen de verkoop van de alcoholhoudende drank fladderac door verlofhouders, 1914.; 603; 1 omslag
      - Stukken betreffende beantwoording van het verzoek van een cafehouder te Heesch, om een einde te maken aan de clandestiene verkoop van sterke drank, 1915.; 604; 1 omslag
      - Stukken betreffende toepassing van de Drankwet te Brunssum naar aanleiding van klachten over drankmisbruik door kinderen in een aan de gemeenteontvanger toebehorende vergunningslocaliteit, 1916.; 605; 1 omslag
    - Internationale contacten, 4.8.
      - Stukken betreffende medewerking aan de organisatie van het internationale congres tegen het alcoholisme te Den Haag, 1909-1912.; 606; 1 pak
      - Stukken betreffende vertegenwoordiging van de regering op bet internationaal congres tegen het alcoholisme te Milaan, 1912-1913.; 607; 1 omslag
  - Volkshuisvesting, 5.
    - Algemeen, 5.1.
      Zie ook inv.nr. 345
      - Stukken betreffende onderzoek naar de invloed van de Woningwet op de huur-en verkoopwaarde van huizen in de grote steden in verband met schattingen voor de vermogensbelasting, 1910.; 608; 4 stukken
      - Stukken betreffende regeling van de portvrijdom voor aanschrijvingen en kennisgevingen verzonden ingevolge de Woningwet, 1912.; 609; 4 stukken
      - Brief van inspecteur Wentink betreffende een voorstel tot wijziging van de Woningwet, 1912.; 610; 1 stuk
      - Stukken betreffende de begroting van uitgaven ter uitvoering van de Woningwet voor 1916, 1915.; 611; 1 omslag
      - Stukken betreffende maatregelen ter bestrijding van de werkloosheid in de bouw, 1915-1916.; 612; 1 pak
      - Stukken betreffende afwijzing van net verzoek van het bestuur der Sociaal-Technische Vereeniging van Demokratische Ingenieurs en Architecten om steun voor de opzet van een bouwkundig adviesbureau in verband met de wederopbouw van een door watersnood verwoest gedeelte van Noord-Holland, 1916.; 613; 1 omslag
      - Stukken betreffende overeenkomst met de minister van Justitie dat bet rijksaandeel in de kosten van in te stellen huurcommissies ten laste van Binnenlandse Zaken komen, 1917-1918.; 614; 1 omslag
    - Organisaties, 5.2.
      - College van Bijstand, 5.2.1.
        - Stukken betreffende behandeling van het verzoek van het College van Bijstand om een adjunct-secretaris aan te stellen, 1910.; 615; 1 omslag
        - Stukken betreffende de goedkeuring van de nieuwe huisvesting te Den Haag, 1910.; 616; 1 omslag
        - Stukken betreffende behandeling van het verzoek van het College van Bijstand om snellere doorzending van de Koninklijke Besluiten van toelating en voorschotverlening in verband met problemen bij de ordening van het archief, 1916.; 617; 3 stukken
      - Woningwetinspecteure, 5.2.2.
        - Stukken betreffende vergaderingen van woningwetinspecteurs, 1912-1914.; 618; 1 omslag
        - Stukken betreffende behandeling van de klacht van het gemeentebestuur van Westdongeradeel over de inspecteur naar aanleiding van door deze geuite beschuldigingen aan het adres van het gemeentebestuur, 1913.; 619; 1 omslag
    - Onderzoek, 5.3.
      - Stukken betreffende onderzoek naar de bewoonbaarheid van arbeiderswoningen, 1905-1913.; 620; 1 pak
      - Stukken betreffende onderzoek naar de woningtoestanden in de gemeenten Emmen, Marken, Vledder, Weststellingwerf, 1907-1913.; 621; 1 omslag
      - Stukken betreffende handhaving van het besluit van Gedeputeerde Staten van Zuid-Holland waarbij de kosten van het woningonderzoek ten laste komen van de gemeente Rockanje, 1909-1911.; 622; 1 omslag
      - Stukken betreffende onderzoek naar de fundering van woningen gebouwd door de Coöperatieve Bouwvereniging Rochdale te Amsterdam, 1911.; 623; 1 omslag
      - Stukken betreffende onderzoek naar woningnood in Leerdam veroorzaakt door huisvesting van militairen, 1914-1916.; 624; 1 omslag
    - Bouwverordeningen, 5.4.
      - Stukken betreffende wijziging van de bouwverordeningen van diverse gemeenten, 1910-1913.; 625; 1 omslag
      - Stukken betreffende afwijzing van verzoeken van gemeenteraden om vernietiging van besluiten van Gedeputeerde Staten tot afkeuring van gemeentelijke bouwverordeningen, 1910-1916.; 626; 1 pak